---
title: "Hoja de trabajo 4"
author: "Gustavo de León - 17085 | Andrés Urízar - 17632"
date: "19/03/2020"
output: html_document
---

```{r setup, include=FALSE}
knitr::opts_chunk$set(echo = TRUE)
```
### Objetivo
Predecir los precios de las casa con un modelo lineal
```{r echo=FALSE}
  #Ubicacion de archivos en computadoras
  setwd("C:/Users/Gustavo/Desktop/SEPTIMO SEMESTRE/MINERIA/HDT4/laboratorio_05")
  #setwd("C:/Users/alber/Documents/UVG/Septimo semestre/Mineria de Datos/Hoja-Trabajo_4/laboratorio_05")
```
#### Conjuntos de entrenamiento y prueba.  
Se escogieron ciertas variables para hacer la particion. Todas variables cuantitativas.
Sin embargo se haran pruebas con variables diferentes por eso se definen trainP 1,2 y 3 para mas adelante.

```{r}
  datos <- read.csv("train.csv", stringsAsFactors = FALSE)
  train <- datos[c("YearBuilt","YearRemodAdd","FullBath","TotRmsAbvGrd","GarageCars","SalePrice")]
  trainP1 <- datos[c("YearBuilt","YearRemodAdd","FullBath","TotRmsAbvGrd","SalePrice")]
  trainP2 <- datos[c("YearBuilt","FullBath","TotRmsAbvGrd","GarageCars","SalePrice")]
  trainP3 <- datos[c("YearBuilt","FullBath","TotRmsAbvGrd","SalePrice")]
  train[is.na(train)]<-0
```
Se hizo una partición aleatoria utilizando el 70% de los datos para entrenamiento y el 30% de los datos para prueba.  

```{r}
  porcentaje<-0.7
  set.seed(200)
  corte <- sample(nrow(train),nrow(train)*porcentaje)
  train1<-train[corte,]
  test1<-train[-corte,]
```

Conjunto de Prueba (cantidad de muestras: `r nrow(test1)`):  
```{r}
head(test1)
```
### Estimación del precio de las casas con todas las demas variables escogidas.

Se realizara el modelo lineal de todas las variables escogidas con el precio.

```{r}
fitMLM_Price<-lm(SalePrice~.,data = train)
```
El resumen del modelo:
```{r}
summary(fitMLM_Price)
```
4 variables predictoras de las 5 son significativas, y el modelo tiene un R ajustado de 0.60. 
El cual no es perfecto pero realiza su trabajo.

```{r}
plot(train)
```

Como se puede apreciar las variables escogidas presentan un problema de multicolinealidad especialmente la variable de GarageCars y YearRemodAdd

```{r}
# install.packages("corrplot")
library(corrplot)
matriz_cor <- cor(train)
matriz_cor
corrplot(matriz_cor)
```

Probemos utilizar los datos de TrainP1 quitando la variable de GarageCar

```{r}
# install.packages("corrplot")
library(corrplot)
matriz_cor <- cor(trainP1)
matriz_cor
corrplot(matriz_cor)
```

Probemos utilizar los datos de TrainP2 quitando la variable de YearRemodAdd

```{r}
# install.packages("corrplot")
library(corrplot)
matriz_cor <- cor(trainP2)
matriz_cor
corrplot(matriz_cor)
```

Probemos utilizar los datos de TrainP3 quitando las 2 variables GarageCar y YearRemodAdd

```{r}
# install.packages("corrplot")
library(corrplot)
matriz_cor <- cor(trainP3)
matriz_cor
corrplot(matriz_cor)
```

### Nuevo modelo

Ahora realicemos el modelo lineal con los datos de trainP3 
```{r}
fitMLM_Price<-lm(SalePrice~.,data = trainP3)
```
Resumen del modelo
```{r}
summary(fitMLM_Price)
```

El R ajustado bajo asi que revisemos los residuos

```{r}
plot(fitMLM_Price)
```

Los graficos se ven que los residuos si estan distriubidos aleatoriamente alrededor de 0 como en la grafica de Residuals vs Fitted. Aunque en el grafico q-q se nota que existen varios datos extremos que desbalancean los datos. Esto se vera mejor en un histograma.

```{r}
hist(fitMLM_Price$residuals)
```

Se ve que los datos no son normales, una razon por la cual afecta al modelo.

```{r}
boxplot(fitMLM_Price$residuals)
```

Igual en el diagrama de caja y bigotes se nota todas las variables que desbalancean el modelo.

La prueba de lilliefors da que se rechaza la hipotesis de normalidad para un valor de significación de 0.05. Asi que lo mas probable es que no prediga bien.
```{r}
library(nortest)
lillie.test(fitMLM_Price$residuals)
```

```{r}
predMLM<-predict(fitMLM_Price,newdata = test1[,c(1,3,4)])
library(caret)
```

```{r}
RMSE(predMLM,test1$SalePrice)
```

```{r}
plot(test1$SalePrice,col="blue")
points(predMLM, col="red")
```

Debido a la gran cantidad de puntos no se puede comparar 1 por 1 pero podemos notar que la gran maypria de puntos azules si estan como que acomparañados de un punto rojo, o sea las predicciones si tienen lógica con el dato real sin embargo en los puntos atipicos si no se acercaron.


```{r}
summary(test1$SalePrice-predMLM)
```